【裁判字號】    95,台非,82
【裁判日期】    950413
【裁判案由】    違反毒品危害防制條例
【裁判全文】
最高法院刑事判決                九十五年度台非字第八二號
    上  訴  人  最高法院檢察署檢察總長
    被      告  甲○○○
                          台灣高雄女子監獄執行）
上列上訴人因被告違反毒品危害防制條例案件，對於台灣高雄地
方法院中華民國九十四年六月十日第一審確定判決（九十四年度
易字第八一四號，起訴案號：台灣高雄地方法院檢察署九十三年
度偵續字第二一號），認為違法，提起非常上訴，本院判決如下
：
    主  文
原判決撤銷。
本件免訴。
    理  由
非常上訴理由稱：「按已經提起公訴之案件，在同一法院重行起
訴者，應諭知不受理判決，刑事訴訟法第三百零三條第二款定有
明文。查本案被告於九十二年十月十七日十七時，往前回溯二十
四小時內之某時許，在某不詳處所，以加熱燒烤方式，施用第二
級毒品安非他命一次，嗣經警於九十二年十月十七日十七時許，
在高雄市○○街與河南路口查獲，當場扣得其持有之第二級毒品
安非他命二包（驗前毛重七．九公克，驗後毛重七．八公克），
經台灣高雄地方法院檢察署檢察官於九十三年四月二十日以九十
二年度毒偵字第六二二一號聲請簡易判決處刑，由台灣高雄地方
法院認不宜逕以簡易判決處刑，改以九十三年度易字第六四九號
之通常程序審理，而於九十三年七月三十日判處被告施用第二級
毒品罪刑，至九十三年九月十六日確定。然該署檢察官復就被告
基於非法持有第二級毒品安非他命之犯意，予以持有之，嗣於九
十二年十月十七日下午五時許，在高雄市○○街與河南路口，為
警查獲，扣得第二級毒品安非他命二包（驗後毛重七．八公克）
之事實，再於九十四年四月十八日以九十三年度偵續字第二一號
提起公訴，顯係就已經提起公訴之案件，在同一法院重行起訴，
原審理應就後案依首開法條諭知不受理之判決。詎原判決未查，
竟於九十四年六月十日再判處被告持有第二級毒品罪刑，而於九
十四年九月二十七日因撤回第二審上訴確定，自有適用法則不當
之違法。爰依刑事訴訟法第四百四十一條、第四百四十三條提起
非常上訴，以資糾正」等語。
本院按案件曾經判決確定者，應諭知免訴之判決，刑事訴訟法第
三百零二條第一款定有明文。本件被告甲○○○於民國九十二年
十月十七日下午五時許前二十四小時內之某時，在不詳處所，施
用安非他命一次，於當日下午五時許，為警查獲，並當場扣得其
持有之安非他命二包（驗後毛重七．八公克），檢察官於九十三
年四月二十日以九十二年度毒偵字第六二二一號聲請簡易判決處
刑，台灣高雄地方法院認不宜逕以簡易判決處刑，改依通常程序
審理，於九十三年七月三十日以九十三年度易字第六四九號判決
，論以施用第二級毒品罪（累犯），處有期徒刑十月，於同年九
月十六日確定，有刑案資料查註表、上開聲請簡易判決處刑書及
判決書、檢察官執行指揮書在卷可稽。嗣檢察官另以被告非法持
有安非他命，於「九十三」年十月十七日下午五時許，為警查獲
等情，於九十四年五月十二日，以九十三年度偵續字第二一號，
向上開第一審法院提起公訴，經該院以九十四年度易字第八一四
號判決認定被告係於「九十二」年十月十七日下午五時許，持有
安非他命，為警查獲，並扣得安非他命二包（驗後毛重七．八公
克），而論以持有第二級毒品罪（累犯），處有期徒刑四月，如
易科罰金，以三百元折算一日，被告提起上訴後於九十四年九月
二十七日撤回上訴而告確定，亦有該案卷可憑。依上開二案件判
決所確認之事實，則後案之被告持有安非他命犯行，應為前案之
被告施用安非他命犯行所吸收，為實質上一罪，屬同一案件，台
灣高雄地方法院檢察署就該後案提起公訴，顯係就已判決確定之
案件而為起訴，自應就該案件諭知免訴之判決，原判決疏未注意
及此，竟為科刑之實體判決，顯有判決適用法則不當之違法。案
經確定，且於被告不利，非常上訴意旨以原判決就上開在同一法
院重行起訴之後案，應依刑事訴訟法第三百零三條第二款諭知不
受理判決，固屬誤會，惟其指摘原判決違背法令，尚非無理由，
應由本院將原判決撤銷，另為免訴之諭知，以資救濟。
據上論結，應依刑事訴訟法第四百四十七條第一項第一款但書、
第三百零二條第一款，判決如主文。
中    華    民    國  九十五  年    四    月   十三   日
                      最高法院刑事第八庭
                          審判長法官  張  淳  淙
                                法官  張  春  福
                                法官  呂  丹  玉
                                法官  洪  昌  宏
                                法官  蔡  彩  貞
      本件正本證明與原本無異
                                      書  記  官
中    華    民    國  九十五  年    四    月   十九   日
                                                      J


司法院資訊處製作；財團法人民間司法改革基金會備份。
